【裁判字號】    90,訴,1045
【裁判日期】    900829
【裁判案由】    毒品危害防制條例
【裁判全文】
台灣桃園地方法院刑事判決                          九十年度訴字第一四五號
    公  訴  人  臺灣桃園地方法院檢察署檢察官
    被      告  甲○○
右列被告因違反毒品危害防制條例案件，經檢察官提起公訴（八十九年度毒偵字第六
０四０號、九十年度毒偵字第一二六六號），及移送併案（九十年度毒偵字第二０九
九號），本院判決如左：
    主  文
甲○○連續施用第一級毒品，累犯，處有期徒刑玖月，扣案第一級毒品海洛因壹小包
（驗前毛重零點柒公克，驗後淨重零點貳公克）沒收銷燬之，扣案針筒壹支沒收。又
連續施用第二級毒品，累犯，處有期徒刑伍月，扣案第二級毒品安非他命貳小包（壹
包毛重零點貳伍公克、壹包毛重壹點柒公克）沒收銷燬之，扣案玻璃球吸管壹支沒收
。應執行有期徒刑壹年，扣案第一級毒品海洛因（驗前毛重零點柒公克，驗後淨重零
點貳公克）、第二級毒品安非他命貳小包（壹包毛重零點貳伍公克，壹包毛重壹點柒
公克）均沒收銷燬之，扣案針筒壹支、玻璃球吸管壹支，均沒收。
    事  實
一、甲○○前曾於民國八十八年間因竊盜案件，經本院判處有期徒刑七月確定，於八
    十九年九月十四日執行完畢。再於八十八年間因施用毒品案件，經依本院裁定送
    觀察、勒戒後，認有繼續施用毒品傾向，再經本院裁定令入戒治處所施以強制戒
    治，旋又經本院裁定停止戒治，並交付保護管束，嗣保護管束期滿，未經撤銷，
    由台灣桃園地方法院檢察署檢察官於八十九年七月十日以八十九年度戒偵字第三
    六一號不起訴處分確定在案。嗣又基於施用第一、二級毒品海洛因及安非他命之
    概括犯意，自前揭不起訴處分後五年內之八十九年十一月十一日起至九十年五月
    二十九日凌晨七時許起回溯九十六小時內某時止，連續在桃園縣大溪鎮瑞源里五
    鄰番子察二十號住所處，施用第一、二級毒品海洛因及安非他命，各約每三日一
    次。嗣為警先於八十九年十一月十一日下午五時二十分許，在桃園縣八德市○○
    路六九二巷旁空地處查獲；繼而於九十年三月三十一日凌晨二時許，在桃園縣大
    溪鎮○○里○○○街產業道路上查獲，並扣得第二級毒品安非他命一小包（毛重
    零點二五公克）；再於九十年五月二十九日下午六時三十五分許，為警在桃園縣
    八德市○○路、興豐路口處查獲，並扣得海洛因一小包（驗前毛重零點七公克，
    驗後淨重零點二０公克）、安非他命一小包（毛重一點七公克）、針筒一支、玻
    璃球吸管一支。而經檢察官聲請，於九十年一月十一日，由本院以九十年度毒聲
    字第一九六號裁定，令甲○○入戒治處所施以強制戒治一年迄今。
二、案經桃園縣警察局龜山分局、大溪分局分別報請台灣桃園地方法院檢察署檢察官
    偵查起訴。
    理  由
一、訊據被告甲○○除辯稱：我用毒品用到五月二十九日前一個禮拜云云，餘均坦承
    不諱。經查，被告施用第一、二級毒品之事實，已據其自承在卷，且經警三次採
    集其尿液送驗結果，均呈甲基安非他命陽性反應，另有二次並呈嗎啡陽性反應，
    有桃園縣衛生局出具之尿液檢驗報告附卷可稽，而扣案粉末經送法務部調查局鑑
    定結果，亦係海洛因無誤，有該局出具之鑑定通知書一份在卷可考，至被告雖辯
    稱：只用毒品到（九十年）五月二十九日前一星期云云，與當日驗尿結果呈嗎啡
    及甲基安非他命毒品陽性反應不符，並不足採。此外復有毒品海洛因一小包、安
    非他命共二小包，施用第一級毒品器具針筒一支、施用第二級毒品玻璃球吸管一
    支扣案可資佐證。又被告前因施用毒品案件，經依本院裁定送觀察、勒戒後，認
    有繼續施用毒品傾向，再經本院裁定令入戒治處所施以強制戒治，旋又經本院裁
    定停止戒治，並交付保護管束，嗣保護管束期滿，未經撤銷，由台灣桃園地方法
    院檢察署檢察官於八十九年七月十日以八十九年度戒偵字第三六一號不起訴處分
    確定，亦有不起訴處分書在卷足憑。綜上所述，事證明確，被告犯行堪予認定。
二、核被告甲○○所為，係犯毒品危害防制條例第十條第一項、第二項之罪。持有海
    洛因及安非他命之低度行為，分別為施用之高度行為所吸收，均不另論罪。公訴
    人雖僅就被告八十九年十一月十一日施用海洛因及安非他命、九十年三月三十一
    日施用安非他命犯行部分起訴，而未敘及如事實欄所示之其餘施用毒品犯行，惟
    未起訴部分與前開已起訴部分之事實間，各有連續犯裁判上一罪之關係，本院自
    得併為審酌。其多次施用第一、二級毒品行為均時間密接、所犯構成要件各為相
    同罪名，顯係基於概括犯意而為，應分別依連續犯之規定以一罪論。又被告前有
    如事實欄所示之科刑及執行情形，此有台灣桃園地方法院檢察署刑案資料查註紀
    錄表一紙附卷足憑，其於刑之執行完畢後，五年內再犯本件有期徒刑以上刑之罪
    ，為累犯，應依刑法第四十七條規定加重其刑。所犯上開二罪間方法不同，行為
    有異，可認係分別起意，應予分論併罰。爰審酌被告經觀察勒戒、強制戒治後仍
    再犯罪，顯見戒毒意志不堅，及其犯罪戕害自身，尚無害及他人，且犯罪後坦承
    犯行，態度良好等一切情狀，酌情各量處如主文所示之刑，並合併定應執行之刑
    。扣案海洛因、安非他命為毒品，依毒品危害防制條例第十八條第一項前段規定
    沒收銷燬之；扣案針筒、玻璃球吸管各為被告所有供犯罪所用之物，依刑法第三
    十八條第一項第二款之規定沒收。
據上論斷，應依刑事訴訟法第二百九十九條第一項前段，毒品危害防制條例第十條第
一項、第二項、第十八條第一項前段、第二十三條第二項，刑法第十一條、第五十六
條、第四十七條、第五十一條第五款、第三十八條第一項第二款，判決如主文。
本案經檢察官陳美華到庭執行職務
中        華        民        國    九十    年    八    月    二十九    日
                                    台灣桃園地方法院刑事第五庭
                                        法  官    陳彥宏
右正本證明與原本無異。
如不服本判決，應於判決送達後十日內向本院提出上訴狀( 應附繕本 )，上訴於
臺灣高等法院。
                                    書記官   翁其良
中        華        民        國   九十   年   八   月    二十九    日
論罪科刑法條：毒品危害防制條例第十條第一、二項
毒品危害防制條例第十條
施用第一級毒品者，處六月以上五年以下有期徒刑。
施用第二級毒品者，處三年以下有期徒刑。


司法院資訊處製作；財團法人民間司法改革基金會備份。
